

\vspace{3.5em}
\noindent \begin{minipage}{\textwidth}
\stepcounter{mallinumber}
\noindent \textbf{Tüüpsõnamall \arabic{mallinumber}\,\vadja{juuri}}\\

\begin{sideways}
\begin{tabular}{l l}
muutvormimall & tunnused \\
\hline
\underline{juur}\,$\oplus$\,i & \textsc{ sg nom } \\
\underline{juur}\,$\oplus$\,õ & \textsc{ sg gen } \\
\underline{juur}\,$\oplus$\,tõ & \textsc{ sg par } \\
\underline{juur}\,$\oplus$\,õsõ & \textsc{ sg ill } \\
\underline{juur}\,$\oplus$\,õz & \textsc{ sg ine } \\
\underline{juur}\,$\oplus$\,õss & \textsc{ sg ela } \\
\underline{juur}\,$\oplus$\,õllõ & \textsc{ sg all } \\
\underline{juur}\,$\oplus$\,õll & \textsc{ sg ade } \\
\underline{juur}\,$\oplus$\,õlt & \textsc{ sg abl } \\
\underline{juur}\,$\oplus$\,õssi & \textsc{ sg tra } \\
\underline{juur}\,$\oplus$\,õssaa & \textsc{ sg ter } \\
\underline{juur}\,$\oplus$\,õka & \textsc{ sg com } \\
\underline{juur}\,$\oplus$\,õd & \textsc{ pl nom } \\
\underline{juur}\,$\oplus$\,ijõ & \textsc{ pl gen } \\
\underline{juur}\,$\oplus$\,iit & \textsc{ pl par } \\
\underline{juur}\,$\oplus$\,iisõ & \textsc{ pl ill } \\
\underline{juur}\,$\oplus$\,iiz & \textsc{ pl ine } \\
\underline{juur}\,$\oplus$\,iiss & \textsc{ pl ela } \\
\underline{juur}\,$\oplus$\,iillõ & \textsc{ pl all } \\
\underline{juur}\,$\oplus$\,iill & \textsc{ pl ade } \\
\underline{juur}\,$\oplus$\,iilt & \textsc{ pl abl } \\
\underline{juur}\,$\oplus$\,iissi & \textsc{ pl tra } \\
\underline{juur}\,$\oplus$\,iissaa & \textsc{ pl ter } \\
\underline{juur}\,$\oplus$\,ijka & \textsc{ pl com } \\
\end{tabular}
\end{sideways}
\captionof{table}{Tüüpsõnamall \arabic{mallinumber}\,\vadja{juuri} ekstraheeritud muutvormimallid.}
\label{tab:tüüpsõnamall-juuri}

\end{minipage}

 
\vspace{1em}
\noindent Tüüpsõnamall \vadja{juuri} hõlmab vormisõnastikus 13 lekseemi: \vadja{\underline{juur}i, \underline{kaan}i, \underline{koor}i, \underline{lõh}i, \underline{noor}i, \underline{ool}i, \underline{pool}i, \underline{sool}i, \underline{suur}i, \underline{tul}i, \underline{tuul}i, \underline{un}i} ja \vadja{\underline{hool}i}.
